臺灣板橋地方法院刑事判決　　　　　　　 94年度易字第763號
公　訴　人　臺灣板橋地方法院檢察署檢察官
被　　　告　甲○○
上列被告因違反毒品危害防制條例案件，經檢察官提起公訴（94
年度毒偵字第2784號），本院依簡式審判程序，判決如下：
    主  文
甲○○連續施用第二級毒品，累犯，處有期徒刑拾月。
    事  實
一、甲○○前於民國88年間，因施用毒品案件，經本院以88年度
    毒聲字第1933號裁定送觀察、勒戒後，認有繼續施用毒品之
    傾向，復經本院以88年度毒聲字第2265號裁定令入戒治處所
    施以強制戒治，於88年8 月27日停止戒治，所餘戒治期間交
    付保護管束，惟於保護管束期間違反保護管束情節重大，經
    本院以88年度毒聲字第6978號裁定撤銷停止戒治，令入戒治
    處所施以強制戒治，而於89年5 月7 日再入戒治處所執行強
    制戒治，於89年12月28日執行完畢釋放後，經臺灣板橋地方
    法院檢察署檢察官於90年3 月21日以90年度戒毒偵字第182
    號為不起訴處分確定。另於90年間，因偽造文書案件，經本
    院以90年度板簡字第717 號判決判處有期徒刑4 月確定，於
    91年2 月6 日易科罰金執行完畢（構成累犯）；又於92 年
    間，因違反毒品危害防制條例案件（施用第二級毒品），經
    本院以92年度板簡字第66號判決判處有期徒刑6 月確定，於
    93年1 月9 日入監執行，於同年7 月8 日縮刑期滿執行完畢
    （亦構成累犯）；再於94年間，因違反毒品危害防制條例案
    件（施用第二級毒品），經本院於94年1 月31日以93年度易
    字第1369號判決判處有期徒刑8 月確定（現執行中）。
二、猶不知悔改，復基於施用第二級毒品安非他命之概括犯意，
    於前開強制戒治執行完畢釋放後之5 年內，自94年2 月13日
    19時起至同年8 月16日止，或在臺北縣新店市○○街83巷17
    弄4 號11樓、或在臺北縣中和市○○路○ 段124 之3 號，以
    將第二級毒品安非他命置於吸食器用火燒烤吸聞所生煙霧之
    方式，連續施用第二級毒品安非他命多次，嗣先於94年2 月
    16日15時許，在臺北縣新店市○○街83巷17弄4 號11樓，又
    於同年8 月18日分別為警查獲，並均採集其尿液送驗皆呈安
    非他命類陽性反應，始悉上情。
三、案經臺北縣政府警察局中和局報請臺灣板橋地方法院檢察署
    檢察官偵查起訴。
    理  由
一、本件被告甲○○所犯係死刑、無期徒刑、最輕本刑為3 年以
    上有期徒刑以外之罪，其於準備程序中就被訴事實為有罪之
    陳述，經本院告知簡式審判程序之旨，並聽取公訴人、被告
    之意見後，經合議庭裁定由受命法官獨任進行簡式審判程序
    ，合先敘明。
二、上揭犯罪事實，業據被告於本院審理時供認不諱，且被告先
    後2 次為警查獲後所排放尿液經採樣送驗結果，均呈安非他
    命類陽性反應，有臺灣檢驗科技股份有限公司94年3 月16日
    、同年9 月8 日濫用藥物尿液檢驗報告2 紙附卷可稽，足認
    被告自白與事實相符。再被告有如事實欄一前段所示之觀察
    勒戒、強制戒治及不起訴處分之情，有臺灣高等法院被告前
    案紀錄表1 份在卷可佐，其係於強制戒治執行完畢釋放後，
    5 年內再犯本件施用第二級毒品之罪。事證明確，被告犯行
    堪以認定，應依法論科。
三、查安非他命係毒品危害防制條例第2 條第2 項第2 款所稱之
    第二級毒品。核被告施用第二級毒品安非他命之行為，係犯
    同條例第10條第2 項之施用第二級毒品罪。其持有第二級毒
    品安非他命之低度行為，為施用之高度行為所吸收，不另論
    罪。又其先後多次施用第二級毒品安非他命之行為，時間緊
    接，方法相同，觸犯構成要件相同之罪名，顯係基於概括犯
    意反覆為之，為連續犯，應依刑法第56條規定論以一罪，並
    加重其刑。檢察官雖未就被告自94年2 月14日起至同年8 月
    16日止之連續施用第二級毒品安非他命之犯行提起公訴，惟
    此部分與起訴部分有連續犯之裁判上一罪關係，為起訴效力
    所及，並經檢察官當庭擴張此部分犯罪事實，而經本院告知
    被告，本院自得併予審究。再被告有如事實一後段所示之犯
    罪科刑及執行情形，有卷附之臺灣高等法院被告前案紀錄表
    可稽，其於上開有期徒刑執行完畢後5 年內，再犯本件有期
    徒刑以上之罪，為累犯，應依刑法第47條規定，遞加重其刑
    。爰審酌被告前已因施用毒品，獲得不起訴處分之寬典，並
    2 次經本院判處罪刑確定，仍無法戒絕毒癮，再次漠視法令
    禁制而犯本罪，惟其施用毒品所生危害，實以自戕身心健康
    為主，對於他人生命、身體、財產等法益，尚無明顯而重大
    之實害，且其犯後坦承犯行之態度等一切情狀，量處如主文
    所示之刑，以示懲儆。
據上論斷，應依刑事訴訟法273 條之1 第1 項、第299 條第1 項
前段，毒品危害防制條例第10條第2 項，刑法第11條前段、第56
條、第47條，判決如主文。
本案經檢察官鄧媛到庭執行職務。
中　　華　　民　　國　　94　　年　　10　　月　　31　　日
                  刑事第三庭    法　官  鄧雅心
以上正本證明與原本無異。
如不服本判決應於送達後10日內向本院提出上訴狀。
                                書記官　黃美雲
中　　華　　民　　國　　94　　年　　10　  月　　31　　日
附錄本案論罪科刑法條
毒品危害防制條例第10條
施用第一級毒品者，處6 月以上5 年以下有期徒刑。
施用第二級毒品者，處3 年以下有期徒刑。
